臺灣板橋地方法院民事判決　　　　　　　 94年度訴字第529號
原　　　告　甲○○
　　　　　　　　　　　　號
訴訟代理人　廖克明律師
被　　　告　乙○○
上列當事人間請求損害賠償事件，經本院於民國94年4 月21日言
詞辯論終結，判決如下：
    主  文
被告應給付原告新台幣陸拾萬元，及自民國九十四年四月二日起
至清償日止，按年息百分之五計算之利息。
訴訟費用，由被告負擔。
本判決第一項於原告以新台幣貳拾萬元供擔保後，得假執行。
    事實及理由
一、原告起訴主張：伊與甲○○同於臺北縣三重市○○路○ 段60
    號「洽助輪胎有限公司」工作，為同事關係，惟工作上被告
    與伊不合。於93年9 月15日中午，乙○○於公司內欲向老闆
    娘吳美曾拿取車鑰匙準備工作，經吳美曾以乙○○前晚曾喝
    酒而拒絕，並向乙○○表示：因為你一直喝酒，我不能再讓
    你在這邊工作等語，乙○○因而心生不滿，並憶及同事甲○
    ○經常向老闆娘吳美曾表示：工作都是甲○○所做等情，因
    而怒萌殺人之故意，先前往公司對面二樓之友人處所等待甲
    ○○下班，等待之際並飲酒（未達心神喪失或精神耗弱之狀
    態），至當日20時，被告即先至公司內，取出其原先放置於
    公司抽屜之尖刀一把，於同日20時40分許，原告返回公司，
    準備將車號7 A －7093號自用小貨車停放於公司前方騎樓之
    際，乙○○見狀即基於殺人之故意，朝原告之左胸部猛刺一
    刀，然因天色昏暗而刺入原告之左上臂靠肩側，刀傷長約5
    公分寬約3 公分，深入胸腔將肋膜切破，左上肺葉有一長約
    3 公分之穿刺傷，造成原告受有左側血胸、左肩撕裂傷等傷
    害，原告隨即逃下車向於隔壁62巷內停車之吳美曾求救，經
    吳美曾報警處理，經送醫急救始倖免於難。被告之犯行，經
    鈞院93年度訴字第1829號判處有期徒刑5 年2 月，被告上訴
    後，經撤回上訴而確定。被告故意不法侵害原告之身體、健
    康，致原告支出醫療費用新台幣19,603元、工作損失60,000
    元及並受有精神上之損害523,997元，爰依民法第184 條第1
    項前段、第193 條、第195 條之規定，聲明請求被告應給付
    原告新台幣600,000 元及自起訴狀繕本送達翌日起至清償日
    止，按年息百分之5 計算之利息等語，並提出本院93年度訴
    字第1829號刑事判決書、診斷證明書、原告93年度各類所得
    扣繳憑單為證。
二、被告則以：對於原告主張之事實及損害賠償均無意見，惟被
    告即將入監服刑，目前無資力給付，聲明駁回原告之訴等語
    置辯。
三、原告主張被告不法侵害其身體及健康之上開侵權行為等情，
    為被告所不爭執，並有本院上開刑事判決書及原告之診斷證
    明書在卷可證，並經本院依職權調取該刑事卷宗查核屬實，
    原告之主張堪信為真。按「因故意或過失，不法侵害他人之
    權利者，負損害賠償責任。」「不法侵害他人之身體或健康
    者，對於被害人因此喪失或減少勞動能力或增加生活上之需
    要時，應負損害賠償責任。」「不法侵害他人之身體、健康
    、名譽、自由、信用、隱私、貞操，或不法侵害其他人格法
    益而情節重大者，被害人雖非財產上之損害，亦得請求賠償
    相當之金額。」，民法第184 條第1 項前段、第193 條第1
    項、第195 條第1項分別定有明文。被告不法侵害原告之身
    體及健康，既經認定，對於原告因而所受之損害，自應負賠
    償責任。
四、原告請求被告賠償費用，是否應予准許，分述為次：
（一）醫療費19,603元部分：原告主張之醫療費用，固據提出新
      光吳火獅紀念醫院醫療費用二紙為證，惟查其中證明書費
      300 元及電話費70元，並非醫療上所支付，難認係醫療上
      之必要費用，與被告賠償責任無關，均不應准許。其餘醫
      療費19,233元依原告所受傷害，核屬治療上之必要費用，
      應由被告賠償原告。
（二）工作損害金60,000元部分：原告主張受傷後1 個月無法工
      作，有新光吳火獅紀念醫院診斷證明書可證，而原告原在
      洽助輪胎有限公司任職，93年度之年薪資收入為720,000
      元，每月可得60,000元，亦有原告93年度各類所得扣繳憑
      單可證，被告亦均不爭執，原告請求被告賠償1 個月之工
      作損失，自應准許。
（三）精神慰藉金523,997 元部分：查原告受傷深及內臟，造成
      大量血胸，肉體、精神確受極大痛苦，原告請求被告賠償
      精神損害523,997 元，被告同意給付，此部分原告之請求
      ，為有理由，應予准許。
      綜上所述，原告依侵權行為法律關係，請求被告賠償上開
      損害共計603, 230元（19233 ＋60000 ＋523997=603230
      ）之範圍內為有理由，原告僅請求被告給付600,000 元，
      及自94年4 月2 日（起訴狀繕本送達翌日）起至清償日止
      ，按年息百分之5 計算之利息，自為有理由，應予准許。
五、原告陳明願供擔保，聲請宣告假執行，合於法律之規定，爰
    酌定相當之擔保金額宣告之。
六、結論：本件原告之訴，為有理由，依民事訴訟法第78條、第
    390 條第2 項，判決如主文。
中　　華　　民　　國　　94　　年　　5 　　月　　5 　　日
                  民事第二庭    法　官　林錫凱
以上正本，係照原本作成。
如對本判決上訴，須於判決送達後20日內向本院提出上訴狀
中　　華　　民　　國　　94　　年　　5 　　月　　5 　　日
                            書記官　許清琳
